【裁判字號】    92,訴,511
【裁判日期】    920409
【裁判案由】    毒品危害防制條例
【裁判全文】
臺灣臺中地方法院刑事判決                          九十二年度訴字第五一一號
    公  訴  人  臺灣臺中地方法院檢察署檢察官
    被      告  甲○○
右列被告因違反毒品危害防制條例案件，經檢察官提起公訴（九十二年度毒偵字第一
八六號），本院判決如左：
    主  文
甲○○連續施用第一級毒品，累犯，處有期徒刑壹年貳月；扣案之第一級毒品海洛因
伍拾玖包（標示ＨＲ（＋）者，合計淨重肆拾玖點陸陸公克、包裝重拾伍點肆壹公克
）沒收銷燬之，電子磅枰貳個、分裝袋貳大包，均沒收。又連續施用第二級毒品，累
犯，處有期徒刑捌月；扣案之第二級毒品安非他命（毛重共計參拾柒點貳公克）沒收
銷燬之。應執行有期徒刑壹年捌月；扣案之第一級毒品海洛因伍拾玖包（標示ＨＲ（
＋）者，合計淨重肆拾玖點陸陸公克、包裝重拾伍點肆壹公克）、第二級毒品安非他
命（毛重共計參拾柒點貳公克），均沒收銷燬之，電子磅枰貳個、分裝袋貳大包，均
沒收。
    事  實
一、甲○○前(1)因違反麻醉藥品管理條例案件，於民國八十六年六月二十二日，經本
    院判處有期徒刑八月確定，並於八十六年十二月五日送監執行；(2)因違反麻醉藥
    品管理條例案件，於八十七年一月三十一日，經本院判處有期徒刑十月確定；(3)
    因竊盜案件，八十七年三月十二日，經本院判處有期徒刑九月確定。嗣(2)及(3)案
    經定應執行刑為一年五月，並接續(1)案執行，於八十八年五月六日因縮短刑期假
    釋出監，於八十八年九月十七日保護管束期滿執行完畢。甲○○仍不知悔改，緣
    其前因施用毒品案件，經依本院八十九年度毒聲字第四五八號裁定送觀察、勒戒
    後，認有繼續施用毒品傾向，經送強制戒治，於九十年八月二日強制戒治期滿執
    行完畢，並經臺灣臺中地方法院檢察署檢察官於九十年九月十四日，以九十年度
    戒毒偵字第四五六號為不起訴處分確定。其復分別基於施用第一級毒品海洛因及
    第二級毒品安非他命之犯意，自九十一年十一月間某日起至九十二年一月八日止
    ，在臺中市○○區○○路一段十號六樓之六租住處，以將第一級毒品海洛因置於
    香菸內吸食之方式，連續施用海洛因多次；另自九十一年七月間某日起至九十二
    年一月七日止，在前揭租住處，以將第二級毒品安非他命置於錫箔紙上，下以火
    燒烤待產生白煙後吸用該煙霧之方式，連續施用安非他命多次。嗣於九十二年一
    月八日二十一時三十分許，在臺中市○○路七十二號前為警攔檢查獲，並在其所
    駕駛之車牌號碼Ｂ３－９９０６號自小客車內及其前開租住處，查獲第一級毒品
    海洛因五十九包（合計淨重四九‧六六公克、包裝重一五‧四一公克）、無毒品
    反應之白粉一包、第二級毒品安非他命毛重共計三七‧二公克、第三級毒品ＦＭ
    ２三十五顆、與其所有供施用海洛因所用之分裝袋二大包及電子磅秤二個。
二、案經臺中市警察局第二分局報請臺灣臺中地方法院檢察署檢察官偵查起訴。
    理  由
一、訊據被告甲○○對右揭事實坦白承認，且被告經警採取尿液送驗後，呈嗎啡、安
    非他命及甲基安非他命陽性反應，有中山醫學大學附設醫院藥物濫用檢測中心確
    認結果報告書一紙在卷可稽，復有白粉五十九包（合計淨重四九‧六六公克、包
    裝重一五‧四一公克，均含海洛因成分，有法務部調查局鑑定通知書一紙附卷可
    憑）、安非他命毛重三七‧二公克、分裝袋二大包及電子磅秤二個扣案可資佐證
    ，是核被告自白應與事實相符。又被告曾因施用毒品案件，經依本院八十九年度
    毒聲字第四五八號裁定送觀察、勒戒後，認有繼續施用毒品傾向，經送強制戒治
    ，於九十年八月二日強制戒治期滿執行完畢，並經臺灣臺中地方法院檢察署檢察
    官於九十年九月十四日，以九十年度戒毒偵字第四五六號為不起訴處分確定等情
    ，有臺灣臺中地方法院檢察署刑案資料查註紀錄表、臺灣高等法院被告全國前案
    紀錄表各一份在卷可參，從而本案事證明確，被告連續施用毒品犯行洵堪認定。
二、核被告甲○○所為，係分別犯毒品危害防制條例第十條第一項施用第一級毒品罪
    與同條第二項施用第二級毒品罪。其因施用海洛因、安非他命而持有第一級毒品
    及第二級毒品之行為，均為施用毒品行為所吸收，皆不另論罪；又被告多次施用
    第一級及第二級毒品之犯行，均時間緊接、方法相同，觸犯構成要件相同之罪名
    ，顯係基於概括犯意為之，均應依連續犯規定論以一罪，並加重其刑；另查被告
    前(1)因違反麻醉藥品管理條例案件，於八十六年六月二十二日，經本院判處有期
    徒刑八月確定，並於八十六年十二月五日送監執行；(2)因違反麻醉藥品管理條例
    案件，於八十七年一月三十一日，經本院判處有期徒刑十月確定；(3)因竊盜案件
    ，八十七年三月十二日，經本院判處有期徒刑九月確定。嗣(2)及(3)案經定應執行
    刑為一年五月，並接續(1)案執行，於八十八年五月六日因縮短刑期假釋出監，於
    八十八年九月十七日保護管束期滿執行完畢，有臺灣臺中地方法院檢察署刑案資
    料查註紀錄表及臺灣高等法院被告全國前案紀錄表各一份在卷可憑，其受有期徒
    刑執行完畢後，於五年內，再犯有期徒刑以上之前開二罪，皆為累犯，均應依刑
    法第四十七條規定遞加重其刑。又被告所犯上開二罪，犯意各別，罪名互異，應
    予分論併罰。爰審酌被告迭次施用毒品，無視於毒品對於自身健康之戕害及國家
    對於杜絕毒品犯罪之禁令，惡性非輕，然被告犯後坦承犯行，尚知悔悟，復本之
    施用毒品者均有相當程度之成癮性及心理依賴性，其犯罪心態與一般刑事犯罪之
    本質並不相同，容應以「病人」之角度為考量，並側重適當之醫學治療及心理矯
    治為宜，且被告經施以長時間之強制戒治，固屬保安處分之一種，然既與其所應
    受之刑罰，同係限制人身自由，揆諸比例原則，量刑不宜過重等一切情狀，所犯
    二罪分別量處如主文所示之刑，並定其應執行之刑，以示懲儆。扣案被告所有之
    海洛因五十九包（標示ＨＲ（＋）者，合計淨重四九‧六六公克、包裝重一五‧
    四一公克）、安非他命毛重共計三七‧二公克，均應依毒品危害防制條例第十八
    條第一項前段規定，併予宣告沒收銷燬之；電子磅秤二個及分裝袋二大包係被告
    為吸食而購入毒品時，供秤重及分裝毒品所用，此經被告陳明在卷，依刑法第三
    十八條第一項第二款之規定，亦併為沒收之宣告；至於扣案之白粉一包（標示Ｈ
    Ｒ（－）者，淨重一六‧八七公克、包裝重○‧六九公克）經檢驗結果無毒品反
    應，有前開法務部調查局鑑定通知書一紙在卷可證，自非違禁物，且亦無實據可
    證係被告供犯罪所用或供犯罪預備之物，另第三級毒品ＦＭ２三十五顆，亦與被
    告本件施用第一、二級毒品犯行無關，均無從併予宣告沒收，而應由檢察官另為
    適法之處理，併此敘明。
據上論斷，應依刑事訴訟法第二百九十九條第一項前段，毒品危害防制條例第十條第
一項、第二項、第十八條第一項前段、第二十三條第二項前段，刑法第十一條前段、
第五十六條、第四十七條、第三十八條第一項第二款、第五十一條第五款、第九款，
判決如主文。
中      華      民      國      九十二      年      四    月      九    日
                         臺灣臺中地方法院刑事第二庭
                             審判長法  官    張智雄
                                   法  官    陳  葳
                                   法  官    蔡建興
右正本證明與原本無異。
如不服本判決，應於判決送達後十日內向本院提出上訴狀，上訴於臺灣高等法院臺中
分院( 須附繕本 )。
           書記官
中      華      民      國      九十二      年      四    月      九    日
附錄論罪科刑法條
毒品危害防制條例第十條：
施用第一級毒品者，處六月以上五年以下有期徒刑。
施用第二級毒品者，處三年以下有期徒刑。


司法院資訊處製作；財團法人民間司法改革基金會備份。
